臺灣臺北地方法院民事裁定
111年度聲字第284號
聲  請  人  先飛藝術有限公司

法定代理人  廖飛熊  

相  對  人  富邦產物保險股份有限公司

法定代理人  陳伯燿  
上列聲請人因與相對人間請求給付保險金事件，聲請法官迴避，
本院裁定如下：
    主  文
聲請駁回。
    理  由
一、按遇有下列各款情形，當事人得聲請法官迴避：…二、法官
    有民事訴訟法第32條所定以外之情形，足認其執行職務有偏
    頗之虞者。民事訴訟法第33條第1項第2款定有明文。而所謂
    足認法官執行職務有偏頗之虞之情形，係指法官於訴訟之結
    果有利害關係或於當事人有親交嫌怨等客觀事實，足使人疑
    其為不公平之審判者而言。若法官僅於訴訟程序之指揮或容
    納當事人調查證據之聲請或其他類此情形，不能認為其有聲
    請迴避之原因。且此種迴避原因，依同法第34條第2項、第2
    84條之規定，應提出能即時調查之證據以釋明之。
二、聲請意旨略以：
　㈠本案於民國110年4月25日開庭審理，原告訴求被告富邦產險
    違犯採購法第72、101、103條等，法官明知本案民事損害賠
    償不適用採購法條文，法官不告知且強力主導要求原告訴求
    民法第250條損害賠償的條文刪除，此舉讓本案的訴求無法
    源可以約束被告，只得由法官任意刪減賠償金，袒護被告。
    又法官建議原告刪除依據民法第250條，又要求刪除廖飛熊
    提告人，卻不提醒原告引用採購法無效，準備讓原告敗訴終
    結。請查看現場開庭錄影為證。
　㈡承審法官於庭上要求原告只以先飛藝術有限公司提告，刪除
    意外傷者廖飛熊提告，變成沒有受傷者提告，非常不利於請
    求意外損害賠償。請查看現場開庭錄影為證。
　㈢法官於完成審理後頭轉側邊向被告富邦產險的律師，以喜悅
    口氣說「他們就告這些啦！安啦」（疑似，音量略小），像
    似向被告富邦產險邀功，有護航袒護意涵。請查看現場開庭
    錄影為證。
　㈣法官簡單詢問筆錄便了結，未記載有利於原告證詞，原告要
    求再次確認筆錄記載是否不利於原告主張，法官拒絕原告要
    求，原告未充分訴求案由，非常不服氣。
　㈤基於上述理由，承審法官意圖將案情導向讓原告敗訴判決，
    因此本人非常不信任承審法官審理案號：111年度保險字第2
    9號案件會做出公平公正判決，因此要求本案承審法官莊仁
    杰迴避審理，並要求再次開庭還原告公正公平。
三、經查，聲請人聲請法官迴避，其所舉之原因均與上述「法官
    於訴訟之結果有利害關係或於當事人有親交嫌怨等客觀事實
    ，足使人疑其為不公平之審判」之情形不合，且未提出能即
    時調查之證據以釋明之，其聲請法官迴避，不予准許。
四、爰裁定如主文。
中　　華　　民　　國　　111 　年　　5 　　月　　9 　　日
            民事第一庭    審判長法　官　賴錦華
　　　　　　                    法  官  吳佳薇
                                法　官　蘇嘉豐
以上正本係照原本作成。
如對本裁定抗告須於裁定送達後10日內向本院提出抗告狀，並繳
納抗告費新臺幣1,000元
中　　華　　民　　國　　111 　年　　5 　　月　　9 　　日
                                書記官　陳靜